臺灣士林地方法院民事裁定           100年度消債更字第60號
債  務  人  洪娜娟
代  理  人  陳昭全律師
上列當事人聲請更生事件，本院裁定如下：
    主  文
債務人洪娜娟自中華民國一百年九月二十八日下午五時起開始更
生程序。
命司法事務官進行本件更生程序。
    理  由
一、按債務人與金融機構協商成立者，不得聲請更生或清算，但
    因不可歸責於己之事由，致履行顯有重大困難者，不在此限
    。本條例施行前，債務人依金融主管機關協調成立之中華民
    國銀行公會會員辦理消費金融案件無擔保債務協商機制與金
    融機構成立之協商，準用前項之規定。消費者債務清理條例
    第151 條第5 項、第6 項分別定有明文。次按，債務人不能
    清償債務或有不能清償之虞，且無擔保或無優先權之債務總
    額未逾新臺幣（下同）1,200 萬元者，於法院裁定開始清算
    程序或宣告破產前，得向法院聲請更生，觀諸消費者債務清
    理條例第3 條、第42條第1 項規定自明。又法院開始更生程
    序之裁定，應載明其年、月、日、時，並即時發生效力。法
    院開始更生或清算程序後，得命司法事務官進行更生或清算
    程序，必要時得選任律師、會計師或其他適當之自然人或法
    人一人為監督人或管理人，復為同條例第45條第1 項、第16
    條所明定。
二、聲請意旨略以：伊有不能清償債務情事，前曾於民國95年9
    月11日依照中華民國銀行公會會員辦理消費金融案件無擔保
    債務協商機制請求共同協商債務清償方案，並協商成立，協
    商條件為每月還款3 萬7,776 元。惟伊嗣於同年月30日失業
    ，根本無力繳納協商金額，故伊確係因不可歸責於己，致履
    行協商條件顯有重大困難。且伊無擔保或無優先權之債務總
    額未逾1,200 萬元，復未經法院裁定開始清算程序或宣告破
    產，爰向本院聲請更生等語。
三、經查，債務人所主張之上開事實，業據提出債務人全戶戶籍
    謄本（見本院卷第10頁）、97至98年度綜合所得稅各類所得
    資料清單及財產歸屬資料清單（見本院卷第11至13頁）、薪
    資單影本及薪資轉帳明細（見本院卷第14至22頁、第60頁、
    第85至87頁、第103 至105 頁）、財團法人金融聯合徵信中
    心當事人綜合信用報告及協商前置專用債權人清冊（見本院
    卷第25至42頁）、勞工保險被保險人投保資料表（見本院卷
    第45至47頁）、房屋租賃契約書影本（見本院卷第55至59頁
    ）、生活支出單據（見本院卷第61至65頁）、中華民國銀行
    公會會員辦理消費金融案件無擔保債務協商機制協議書及還
    款計劃書影本（見本院卷第98至99頁）、臺北市政府勞工局
    就業服務中心求職登記表影本（見本院卷第112 頁）等為證
    ，核閱屬實，堪認為真正。次查，債務人目前每月應領薪資
    僅約2 萬4,000 元（未含非固定之銷售獎金收入約3,000 至
    5,000 元），實不足以負擔協商金額3 萬7,776 元，更遑論
    支應其基本生活必要支出。是債務人主張其有不可歸責於己
    之事由，致履行協商條件顯有困難，當屬實在。此外，債務
    人復查無消費者債務清理條例第6 條第3 項、第8 條或第46
    條各款所定駁回更生聲請之事由存在，則債務人聲請更生，
    應屬有據。揆諸首開說明，應予開始更生程序，並命司法事
    務官進行本件更生程序，爰裁定如主文。
中    華    民    國  100     年    9     月    27    日
                  民事第二庭  法      官  黃欣怡
上為正本係照原本作成。
本件不得抗告。
中    華    民    國  100     年    9     月    27    日
                              書  記  官  朱亮彰